【裁判字號】    92,上易,802
【裁判日期】    920521
【裁判案由】    傷害
【裁判全文】
臺灣高等法院臺中分院刑事判決                    九十二年度上易字第八二號
    上  訴  人
    即  被  告  乙○○
右上訴人因傷害案件，不服臺灣苗栗地方法院九十一年度易字第六七五號中華民國
九十二年三月十九日第一審判決（起訴案號：臺灣苗栗地方法院檢察署九十一年度偵
字第三九一四號），提起上訴，本院判決如左：
    主      文
上訴駁回。
    事      實
一、乙○○與陳杲楠為兄弟，大陸地區人民甲○○則為陳杲楠之妻，均同住於苗栗縣
    南庄鄉南江村二鄰東江二十七號。民國九十一年二月二十三日夜間十九時許，懷
    有身孕之甲○○與陳杲楠二人在前開住處之廚房內，因細故發生爭吵，甲○○因
    氣急欲摔擲廚房內之椅子，雖為陳杲楠由後抱住卻仍激動不已。乙○○在屋內某
    處，聽聞陳杲楠與甲○○吵架，隨即亦至廚房內，見甲○○欲摔椅子，竟基於傷
    害甲○○身體之犯意，徒手毆打甲○○頭、胸等處，致甲○○受有胸部瘀傷約一
    ｘ一公分、左眼下瘀傷約四點五ｘ二點五公分、左上臂瘀傷一點五ｘ一公分、右
    前臂三處瘀傷各約零點二ｘ零點二公分、零點三ｘ零點二公分、一ｘ零點二公分
    、右膝部瘀傷二ｘ二點五公分等身體上多處之傷害。
二、案經甲○○訴由台灣苗栗地方法院檢察署檢察官偵查起訴。
    理      由
一、訊據上訴人即被告乙○○矢口否認右揭犯行，並辯稱：伊係幫其弟陳杲楠拉告訴
    人甲○○至院子，並無毆打告訴人云云。惟查：右揭犯罪事實業據告訴人甲○○
    指訴明確，核與證人陳杲楠供證情節大致相符，並有行政院衛生署新竹醫院診斷
    證明書一紙附卷可稽（見他字卷第七頁）。又告訴人於遭被告毆打後曾於九十一
    年二月二十五日向警方報案，並填製家庭暴力案件調查紀錄表，此有上開紀錄表
    影本一份在卷足憑（見偵查卷第五頁），是告訴人雖於案發後六個月告訴期間即
    將屆滿前才提起本件告訴，然並非臨訟故以虛詞構陷被告。本件復審酌被告於偵
    查、原審均坦承曾以手拉告訴人一節，及證人陳杲楠當時係以手抱住告訴人，防
    免有孕在身之告訴人受傷，自無再另行出手毆打告訴人之可能等情，認告訴人上
    開傷害應係遭被告毆打所致應臻明確，告訴人甲○○上開指述及證人陳杲楠之證
    詞應堪採信，被告上開辯詞不足採信。另證人陳守男、陳淑薏於原審雖證稱：不
    知且未曾聽聞被告毆打告訴人等語，惟證人陳守男、陳淑薏均非於事發時在場之
    證人，且證人案發後未曾聽聞此事，自無法為被告有利之認定。從而事證明確，
    被告犯行洵堪認定。
二、核被告乙○○所為，係犯刑法第二百七十七條第一項之傷害罪。原審依刑法第二
    百七十七條第一項、第四十一條第一項前段、罰金罰鍰提高標準條例第一條前段
    、第二條之規定，並審酌被告之犯罪動機、智識程度及被告犯後否認犯行等一切
    情狀，量處被告拘役三十日，並諭知易科罰金之折算標準，核其認事用法，並無
    不當，被告上訴仍執前詞否認犯行，為無理由，應予駁回。
三、據上論斷，應依刑事訴訟法第三百六十八條，判決如主文。
本案經檢察官丙○○到庭執行職務。
中      華      民      國      九十二     年     五      月   二十一   日
                                臺灣高等法院臺中分院刑事第八庭
                                      審判長法  官  羅  得  村
                                            法  官  黃  文  進
                                            法  官  陳  毓  秀
右正本證明與原本無異。
不得上訴。
                                            書記官  吳  宗  玲
中      華      民      國      九十二     年     五      月   二十一   日
附錄本案論罪科刑主要法條：
刑法第二百七十七條第一項：
傷害人之身體健康者，處三年以下有期徒刑、拘役或一千元以下罰金。
                                                                        Ｒ


司法院資訊處製作；財團法人民間司法改革基金會備份。
